臺灣高雄地方法院刑事判決　　　　　　　95年度訴字第3905號
公　訴　人　臺灣高雄地方法院檢察署檢察官
被　　　告　甲○○
上列被告因毒品危害防制條例案件，經檢察官提起公訴（95年度
毒偵字第6987號），本院適用簡式審判程序，判決如下：
    主  文
甲○○施用第一級毒品，累犯，處有期徒刑壹年陸月，扣案如附
表編號1 、3 、5 號所示之物均沒收銷燬之，扣案如附表編號6
、7 號所示之物沒收；又施用第二級毒品，累犯，處有期徒刑捌
月，扣案如附表編號2 、4 所示之物沒收銷燬之。應執行有期徒
刑貳年，累犯，扣案之如附表編號1 至5 號所示之物均沒收銷燬
之，扣案如附表編號6 、7 號所示之物沒收。
    主  文
一、甲○○前因施用毒品案件，經依本院91年度毒聲字第6911號
    裁定送強制戒治，於92年4 月25日執行完畢釋放，該次施用
    毒品犯行，並經本院以91年度訴字第3257號判決判處有期徒
    刑1 年8 月確定，上開罪刑與被告前因違反毒品危害防治條
    例犯行所經本院以89年度易字第3695號判決判處之有期徒刑
    10月接續執行，而於94年7 月22日執行完畢。詎不知悔改，
    於前開強制戒治執行完畢釋放後5 年內，基於施用第一級毒
    品之犯意，自95年8 月17某日起至95年8 月24日上午6 時許
    止，在高雄市○○區○○路530 號2 樓之1 居處，以將海洛
    因摻入香煙內，點燃後吸食所產生煙霧之方式，以約每日施
    用2 、3 次之頻率，施用第一級毒品海洛因多次。又另基於
    施用第二級毒品之犯意，自95年5 月初某日起至95年8 月24
    日凌晨2 時許止，在高雄市○○區○○路530 號2 樓之1居
    處，以將甲基安非他命置入玻璃球內燒烤，吸食所產生煙霧
    方式，約每日施用2 、3 次之頻率，施用甲基安非他命多次
    。嗣於95年8 月24日11時許，為警於高雄巿小港區○○路
    530 號前攔檢盤查，經甲○○同意而自其身上搜得如附表編
    號1 至2 號所示之物，再經甲○○同意至其上址居處搜得如
    附表編號3 至8 所示之物（起訴書誤將如附表編號4 至6 號
    所示物品載為夾鍊袋94只），再經採集其尿液送驗，結果呈
    嗎啡及甲基安非他命陽性反應，而悉上情。
二、案經高雄市政府警察局小港分局報告臺灣高雄地方法院檢察
    署檢察官偵查起訴。
    理  由
一、上開犯罪事實業據被告甲○○於審理時坦認不諱（參本院卷
    第130 、140 頁），且被告經警查獲後，經採尿送高雄市立
    凱旋醫院鑑驗結果，被告尿液呈嗎啡及甲基安非他命陽性反
    應，此有該醫院之濫用藥物尿液檢驗報告在卷可稽（見偵卷
    第33頁）；並有被告所有扣案如附表編號1 至5 所示之物經
    送驗確實分別係如附表各該編號鑑驗結果欄所示之海洛因及
    甲基安非他命，各有如附表各該編號編號欄所示證據在卷足
    憑；再者，被告前因施用毒品案件，經依本院91年度毒聲字
    第6911號裁定送強制戒治，於92年4 月25日執行完畢釋放，
    並經本院以91年度訴字第3257號判決判處有期徒刑1 年8 月
    確定之事實，亦有臺灣高等法院被告前案紀錄表1 份在卷可
    按，是被告確係於強制戒治執行完畢後，5 年內又為本件施
    用海洛因及甲基安非他命犯行甚明；從而，本案事證明確，
    被告犯行堪予認定。
二、核被告甲○○所為，係犯毒品危害防制條例第10條第1 項之
    施用第一級毒品及同條第2 項之施用第二級毒品等罪。被告
    持有海洛因、甲基安非他命之低度行為，應為施用海洛因、
    甲基安非他命之高度行為所吸收，均不另論罪。而因毒品危
    害防制條例第2 條第1 項規定的毒品，本具有成癮性，故毒
    品危害防制條例所規定之施用毒品行為應即具有因毒品成癮
    而反覆施用之性質；經查，本件被告數次施用第一級毒品海
    洛因、第二級毒品甲基安非他命之犯行，犯罪行為之時間、
    場所均甚為接近，使用相同犯罪手段，是其主觀上顯均係基
    於一持續進行之犯罪意思，參諸其各行為間均具有密接關係
    ，是以，其數次行為自應評價為一個行為，始符合社會相當
    性之概念，應包括性地視為一犯罪行為，論以一罪，即所謂
    「包括一罪」；檢察官起訴事實雖僅敘及被告於95年8 月24
    日某時之分別施用第一級毒品海洛因、第二級毒品甲基安非
    他命等犯行，惟被告自95年8 月17某日起至95年8 月24日上
    午6 時許止（95年8 月24日上午6 時許該次除外）之多次施
    用第一級毒品海洛因之犯行，及自95年5 月初某日起至95年
    8 月24日凌晨2 時許止（95年8 月24日凌晨2 時許該次除外
    ）之多次施用第二級毒品甲基安非他命之犯行，因與前揭起
    訴施用第一級毒品、第二級毒品部分，分別具有前述「包括
    一罪」之關係，而屬實質上一罪，自為起訴效力所及，本院
    應併予審理。被告前因施用毒品案件，經依本院91年度毒聲
    字第6911號裁定送強制戒治，於92年4 月25日執行完畢釋放
    ，該次施用毒品犯行，並經本院以91年度訴字第3257號判決
    判處有期徒刑1 年8 月確定，上開罪刑與被告前因違反毒品
    危害防治條例犯行所經本院以89年度易字第3695號判決判處
    之有期徒刑10月接續執行，而於94年7 月22日執行完畢，亦
    有臺灣高等法院被告前案紀錄表1 份在卷可按，其受有期徒
    刑執行完畢，5 年以內故意再犯本件有期徒刑以上之罪，為
    累犯，應依刑法第47條第1 項之規定加重其刑。爰審酌被告
    施用毒品，戕害身心甚鉅，並有滋生其他犯罪、惡化治安之
    虞，損及公益，且其前因施用毒品，經強制戒治執行完畢後
    ，又為本件施用第一級毒品海洛因、施用第二級毒品甲基安
    非他命等犯行，顯見其悔意非篤、自制力不佳；惟考量被告
    犯後坦承犯行，犯後態度甚為良好，又施用毒品本質上屬自
    我戕害行為，反社會性程度相形較低等一切情狀，分別量處
    如主文所示之刑，並定其應執行之刑。又扣案之如附表編號
    1 至5 號所示之物，均係查獲之毒品，應依毒品危害防制條
    例法第18條第1 項前段規定，沒收銷燬之。扣案如附表編號
    6 、7 所示之物，係被告預備供施用第一級毒品海洛因所使
    用之物，且為被告所有，業據被告供述在卷（參本院卷第14
    1 頁），爰依刑法第38條第1 項第2 款規定沒收之。至扣案
    如附表編號8 之電子磅秤1 個，被告否認為其所有，並稱：
    係販賣毒品與伊綽號「雄仔」之男子所有，前因販賣毒品與
    伊而當面量秤毒品重量所忘記取走等語（參本院卷第141 頁
    ），且該電子磅秤經送驗並未檢出毒品反應，是該電子磅秤
    既無證據證明係被告所有，且供被告前揭施用毒品犯罪所用
    ，亦非違禁物，爰不為沒收之諭知。另如附表編號1 至4號
    所示之海洛因及之甲基安非他命因鑑驗而耗用部分，既已滅
    失，自無庸再為沒收銷燬之諭知，併予敘明。
三、據上論斷，應依刑事訴訟法第299 條第1 項前段、第273 條
    之1 第1 項，毒品危害防制條例第10條第1 項、第2 項、第
    18條第1 項前段，刑法第11條、第47條第1 項、第38條第1
    項第2 款、第51條第5 款，判決如主文。
本案經檢察官乙○○到庭執行職務。
中　　華　　民　　國　　96　　年　　2 　　月　　12　　日
               　　　　　刑事第十三庭  法　官   戴韻玲
以上正本證明與原本無異。
如不服本判決，應於收受送達後10日內向本院提出上訴書狀。
中　　華　　民　　國　　96　　年　　2 　　月　　12　　日
                                       書記官   李春慧
附錄條文：
毒品危害防制條例第10條第1項、第2項：
施用第1級毒品者，處6月以上5年以下有期徒刑。
施用第2級毒品者，處3年以下有期徒刑。
附表
┌──┬───────┬────────────┬───────────┐
│編號│物品名稱及數量│鑑驗結果                │備註                  │
├──┼───────┼────────────┼───────────┤
│1   │白粉1 包      │海洛因（驗前重0.291 公克│高雄市立凱旋醫院濫用藥│
│    │              │，驗後重0.240 公克，及內│物成品檢驗鑑定書1 紙（│
│    │              │含海洛因難以析離之包裝袋│見偵卷第27 頁）       │
│    │              │1個）                   │                      │
├──┼───────┼────────────┼───────────┤
│2   │晶體1 包      │甲基安非他命（驗前淨重  │高雄醫學大學附設中和紀│
│    │              │0.09公克，驗後淨重0.08  │念醫院檢驗報告1 紙（參│
│    │              │公克，及內含甲基安非他命│本院第49頁）          │
│    │              │難以析離之包裝袋1 個）  │                      │
├──┼───────┼────────────┼───────────┤
│3   │白粉1 包      │海洛因（驗前重0.025 公克│高雄市立凱旋醫院濫用藥│
│    │              │，驗後重0.003 公克，及內│物成品檢驗鑑定書1 紙（│
│    │              │含海洛因難以析離之包裝袋│見偵卷第27 頁）       │
│    │              │1個）                   │                      │
├──┼───────┼────────────┼───────────┤
│4   │晶體3 包      │甲基安非他命（驗前淨重  │高雄醫學大學附設中和紀│
│    │              │2.94公克，驗後淨重2.93  │念醫院檢驗報告1 紙（參│
│    │              │公克，及內含甲基安非他命│本院第48、50至51頁）  │
│    │              │難以析離之包裝袋1 個）  │                      │
│    │              ├────────────┤                      │
│    │              │甲基安非他命（驗前淨重  │                      │
│    │              │0.69公克，驗後淨重0.68  │                      │
│    │              │公克，及內含甲基安非他命│                      │
│    │              │難以析離之包裝袋1 個）  │                      │
│    │              ├────────────┤                      │
│    │              │甲基安非他命（驗前淨重  │                      │
│    │              │0.06公克，驗後淨重0.05  │                      │
│    │              │公克，及內含甲基安非他命│                      │
│    │              │難以析離之包裝袋1 個）  │                      │
├──┼───────┼────────────┼───────────┤
│5   │海洛因殘渣袋22│均呈海洛因陽性反應，且難│高雄醫學大學附設中和紀│
│    │個            │以析離                  │念醫院檢驗報告1 紙（參│
│    │              │                        │本院卷第43至44頁）    │
├──┼───────┼────────────┼───────────┤
│6   │未經使用之空夾│                        │勘驗筆錄1 份（參本院卷│
│    │鏈袋73個      │                        │第58頁）              │
├──┼───────┼────────────┼───────────┤
│7   │不明粉末3 包  │甲基安非他命陰性反應、海│高雄醫學大學附設中和紀│
│    │              │洛因陰性反應            │念醫院檢驗報告1 紙（參│
│    │              │                        │本院卷第53至55頁）    │
├──┼───────┼────────────┼───────────┤
│8   │電子磅秤1個   │甲基安非他命陰性反應    │高雄醫學大學附設中和紀│
│    │個            │                        │念醫院檢驗報告1 紙（參│
│    │              │                        │本院卷第52頁）        │
└──┴───────┴────────────┴───────────┘
